Yrllan Brandão Braga

22 Anos | Amapá/AP | (96) 99196-7748

yrllanbrandao@outlook.com | LinkedIn | Github

Perfil Pessoal:

Profissional autodidata com paixão por tecnologia e cultura Geek. Possuo experiência com desenvolvimento web, criação de jogos e sou ativo em comunidades de tecnologia, ajudando sempre que possível. Sou esforçado e comprometido em fornecer valor às pessoas.

Experiência Profissional:

Voluntário: 05/2023 - Até o momento | Desenvolvedor back-end responsável por projetar e construir funcionalidades do site da EcoSempre. projeto

Projeto pessoa 04/25 - até o momento | Desenvolvedor Front-end responsável por replicar e adaptar um layout para uso como portfolio. projeto | produção

Projeto pessoal 02/2023 - 04/2023 | Desenvolvedor Full-stack responsável por planejar o design e as regras de negócios, trata-se de uma plataforma de streaming de animações.

projeto

Estagiário: 04/2022 - 07/2022 - estagiário de redes de computadores, auxiliando com manutenção em ativos de redes e manutenção de computadores

Formação:

Redes de Computadores 2019 - 2022 IFAP - Instituto Federal de Educação, Ciência e Tecnologia do Amapá

Habilidades:

Desenvolvimento frontend com React e TypeScript(1 ano)
Desenvolvimento backend com Nodejs, Express(1.5 anos)
Conhecimento em banco de dados: MySQL (1 ano)
Query Builders | Orm: Sequelize e Knex
HTML, CSS, JavaScript (2 anos)

Docker (1 ano)

Websockets: Socket.io(1 anos)

Experiência com versionamento de código usando Git (1 ano) Experiência em sistemas Linux como Ubuntu e Mint (3 anos)

Virtualização com Vmware e Virtualbox (1 ano)
Conhecimento de metodologia ágil: Kanban (1 ano)
testes unitário com Jest e Supertest(4meses)
bibliotecas Node.js e javaScript

Línguas:

Português: Nativo Inglês: Intermediário Espanhol: Básico

Certificações:

Curso de HTML5 e CSS3 - Curso em vídeo | Certificado Cibersecurity Essencials - Cisco Networking Academy | Certificado